【裁判字號】    98,抗,260
【裁判日期】    981106
【裁判案由】    本票裁定
【裁判全文】
臺灣板橋地方法院民事裁定               98年度抗字第260號
抗  告  人  甲○○
相  對  人  乙○○
上列抗告人因與相對人乙○○間本票准許強制執行裁定事件，對
於中華民國98年10月6 日本院98年度司票字第6302號裁定提起抗
告，裁定如下：
    主  文
抗告駁回。
抗告程序費用新台幣壹仟元由抗告人負擔。
    理  由
一、按執票人向本票發票人行使追索權時，得聲請法院裁定後強
    制執行，票據法第123條固定有明文。惟同法第11條第1項規
    定：「欠缺本法所規定票據上應記載事項之一者，其票據無
    效。但本法別有規定者，不在此限。」；又同法第120 條：
    「本票應記載左列事項，由發票人簽名：(一)表明其為本票之
    文字。(二)一定之金額。(三)受款人之姓名或商號。(五)無條件擔
    任支付。(五)發票地。(六)發票年、月、日。(七)付款地。(八)到期
    日。」、「未載到期日者，視為見票即付。」、「未載受款
    人者，以執票人為受款人。」、「未載發票地者，以發票人
    之營業所、住所或居所所在地為發票地。」、「未載付款地
    者，以發票地為付款地。」、「見票即付，並不記載受款人
    之本票，其金額須在五百元以上。」，準此以觀，本票如未
    載明發票日，即屬欠缺票據應記載之事項，該本票自屬無效
    ，則不得聲請法院裁定准予強制執行至明。
二、本件相對人於原裁定主張：伊執有抗告人為發票人，如原裁
    定所示之票號0000000 號本票一紙，並免除作成拒絕證書。
    詎屆期提示未獲付款，依票據法第123 條聲請裁定許可強制
    執行等情，固據提出本票一紙為證據，原裁定以該本票欠缺
    發票日之記載，屬無效之票據，予以駁回，揆諸前開規定，
    即無不合。抗告意旨略以：相對人簽發之該本票，係屬和解
    賠償金，應准予裁定強制執行等語，惟該本票既未記載「發
    票日」究係事實，依上開法文規定核屬無效之票據，自不得
    裁定准予強制執行。況抗告人所稱係屬和解賠償金縱令屬實
    ，亦係抗告人得依法訴請相對人給付賠償金，應由抗告人循
    實體訴訟，以資解決，本件非訟程序不得加以審究，仍應予
    以駁回其聲請。原裁定據以駁回抗告人之聲請，核無違誤，
    抗告人指摘原裁定，尚不可取。是抗告人之抗告，為無理由
    ，應予駁回。
三、據上論結，本件抗告為無理由，爰裁定如主文。
中    華    民    國    98    年    11     月    6    日
            民事第二庭  審判長法  官  陳麗玲
                              法  官  陳財旺
                              法  官  李行一
正本係照原本作成。
如不服本裁定，僅得於收受本裁定正本送達後10日內，以適用法
規顯有錯誤為理由，向本院提出再抗告狀，（須附繕本一份及繳
納再抗告裁判費新台幣1,000 元），經本院許可後紿可再抗告。
中    華    民    國    98    年    11     月    6    日
                              書記官  蔡於衡


司法院資訊處製作；財團法人民間司法改革基金會備份。
